【裁判字號】    95,訴,927
【裁判日期】    950830
【裁判案由】    違反毒品危害防制條例
【裁判全文】
臺灣臺南地方法院刑事判決               95年度訴字第927號
公  訴  人  臺灣臺南地方法院檢察署檢察官
被      告  甲○○
上列被告因違反毒品危害防制條例案件，經檢察官提起公訴（95
年度毒偵字第974號），被告就被訴事實為有罪之陳述，本院裁
定由受命法院獨任進行簡式審判程序，判決如下：
    主  文
甲○○連續施用第一級毒品，累犯，處有期徒刑拾月，扣案之第
一毒品海洛因淨重貳點貳玖公克沒收銷燬之、第一級毒品海洛因
外包裝袋壹個（重零點貳公克）沒收；又施用第二級毒品，累
犯，處有期徒刑陸月。應執行有期徒刑壹年貳月，扣案之第一毒
品海洛因淨重貳點貳玖公克沒收銷燬之、第一級毒品海洛因外包
裝袋壹個（重零點貳公克）沒收。
    事  實
一、甲○○曾於民國八十九、九十年間因違反毒品危害防制條例
    案件，經臺灣高雄地方法院先後判處有期徒刑八月、五月確
    定，嗣定其應執行刑為有期徒刑十一月確定，甫於九十一年
    十月十四日縮刑期滿執行完畢。另因施用毒品案件，經臺灣
    高雄地方法院裁定送強制戒治，於九十年三月九日停止戒治
    釋放，並於同年九月十七日期滿執行完畢。詎甲○○於五年
    內復基於吸食第一、二級毒品之概括犯意，自九十四年十月
    間起至九十五年四月八日止，連續在臺南縣永康市○○路二
    五八號四樓之十七號住處等地，以將第一級毒品海洛因（以
    下簡稱海洛因）摻入香菸內吸用之方式施用海洛因多次，及
    將第二級毒品安非他命（以下簡稱安非他命）置於玻璃球內
    加熱汽化後吸用之方式施用安非他命多次。嗣於九十五年四
    月十一日十五時三十五分許，在台南臺南市○○路二五二號
    前為警查獲，並扣得海洛因一小包淨重二．二九公克（空包
    裝重０．二三公克）。
二、案經臺南市警察局第六分局報請臺灣臺南地方法院檢察署檢
    察官偵查起訴。
    理  由
一、上開事實，業據被告甲○○坦承不諱，其為警查獲時所採集
    之尿液經送驗結果亦呈安非他命陽性反應，有長榮大學九十
    五年四月二十日確認報告一紙在卷可憑，並有海洛因一小包
    淨重二．二九公克（空包裝重０．二三公克）扣案可資佐證
    、法務部調查局調科壹字第200006280號鑑定通知書一紙附
    卷可稽。被告前開自白應與事實相符而可採信。
        另被告前因施用毒品案件，經臺灣高雄地方法院裁定送
    強制戒治，於九十年三月九日停止戒治釋放，並於同年九月
    十七日期滿執行完畢等情，亦有卷附臺灣高等法院被告全國
    前案紀錄表各一件在卷可查。本案事證明確，被告犯行堪以
    認定，應予依法論科。
二、核被告施用海洛因、安非他命所為，分別係犯毒品危害防制
    條例第十條第一項施用第一級毒品罪及同條第二項施用第二
    級毒品罪。其施用毒品時持有海洛因及安非他命分行為，應
    為高度之施用毒品犯行所吸收，不另論罪。被告連續施用海
    洛因、安非他命之犯行，時間緊接，所犯各係構成要件相同
    之罪名，均顯係基於概括犯意反覆為之，應依刑法修正前連
    續犯規定論以一罪，並各加重其刑。又被告所犯上開二罪，
    罪名互異、犯意各別，應分論併罰。再被告曾於八十九、九
    十年間因違反毒品危害防制條例案件，經臺灣高雄地方法院
    先後判處有期徒刑八月、五月確定，嗣定其應執行刑為有期
    徒刑十一月確定，甫於九十一年十月十四日縮刑期滿執行完
    畢，亦有臺灣高等法院被告全國前案紀錄表一件在卷可按。
    被告於五年之內再犯前開有期徒刑以上刑之罪，為累犯，應
    依修正前刑法第四十七條之規定各遞加重其刑。爰審酌被告
    前有施用毒品前科犯行，不思戒絕，竟再為本件施用毒品犯
    行、施用毒品係屬自戕行為，所生危害非大，暨被告犯罪之
    動機、目的、手段等一切情狀，量處如主文所示之刑，並定
    應執行刑示懲。
三、扣案之海洛因一小包淨重二．二九公克係查獲之毒品，應依
    毒品危害防制條例第十八條第一項前段規定沒收銷燬之；海
    洛因外包裝袋一個重０．二三公克係被所有，供施用毒品所
    用之物，業據被告供明在卷，爰依修正前刑法第三十八條第
    一項第二款規定宣告沒收。
四、另被告行為後刑法於九十五年七月一日修正施行，其中：
（一）關於刑法第三十八條沒收之規定，因主刑未修正，故從刑
      單獨比較。本件不論依修正前之刑法第三十八條，或修正
      後之刑法第三十八條之規定，前開扣案之海洛因外包裝袋
      均符合沒收要件，對被告而言修正後之刑法第三十八條規
      定並未較有利於被告，應逕依修正前之刑法第三十八條規
      定宣告沒收。
（二）關於刑法第四十七條累犯之規定，不論依修正前之刑法第
      四十七條，或修正後之刑法第四十七條第一項之規定，本
      件被告於有期徒刑執行完畢後，五年內故意再犯本件有期
      徒刑以上之罪，均符合累犯要件，對被告而言修正後之刑
      法第四十七條規定並未較有利於被告，應逕依修正前之刑
      法第四十七條，論以累犯。
（三）關於刑法第五十一條第五款數罪併罰定應執行刑之規定，
      修正前規定各刑合併之刑期不得逾二十年；修正後則規定
      各刑合併之刑期不得逾三十年，對被告而言修正後之刑法
      第四十七條規定並未較有利於被告，應逕依修正前之刑法
      第五十一條第五款定其應執行刑。
（四）關於刑法第五十六條連續犯之規定，業已刪除。被告之犯
      行，因行為後新法業已刪除連續犯之規定，此刪除雖非犯
      罪構成要件之變更，但顯已影響行為人刑罰之法律效果，
      自屬法律有變更。依修正後刑法第二條第一項規定，比較
      新、舊法結果，如依舊法被告僅成立一罪，得加重其刑至
      二分之一（即最重可判處有期徒刑七年六月、四年五月）
      ；如依新法被告將成立數罪，併合處罰（即最重可判處有
      期徒刑十年、六年以上）。是仍應適用較有利於被告之行
      為時法律即舊法論以連續犯。
（五）關於修正之刑法第二條第一項為新舊法比較適用之準據法
      ，本身無關行為可罰性要件之變更，非屬刑罰法律變更，
      無比較新舊法問題，應逕適用修正後之規定。
（六）關於修正之刑法第十一條為刑法總則規定適用之依據，本
      身無關行為可罰性要件之變更，非屬刑罰法律變更，無比
      較新舊法問題，應逕適用修正後之規定。
五、據上論斷，應依刑事訴訟法第二百七十三條之一、第二百九
    十九條第一項前段、毒品危害防制條例第十條第一項、第二
    項、第十八條第一項前段，修正後刑法第二條第一項前段、
    第十一條、修正前刑法第四十七條、第五十六條、第三十八
    條第一項第二款、第五十一條第五款，判決如主文。
本案經檢察官李白松到庭執行職務。
中    華    民    國    95    年    8     月    30    日
                    刑事第二庭法  官  鄭  文  祺
以上正本證明與原本無異。
如不服本判決，應於收受送達後10日內向本院提出上訴書狀（應
附繕本）。
                              書記官  楊  宗  哲
中    華    民    國    95    年    8     月    31    日
附錄論罪科刑法條：
毒品危害防制條例第十條
  施用第一級毒品者，處六月以上五年以下有期徒刑。
  施用第二級毒品者，處三年以下有期徒刑。


司法院資訊處製作；財團法人民間司法改革基金會備份。
